---
title: "DT495 - Digital Twin -Refacto langue française"
output:
  html_document: 
    number_sections: yes
    toc: yes
    highlight: pygments
  pdf_document: 
    fig_caption: yes
    toc: yes
    highlight: pygments
  word_document: 
    number_sections: yes
    toc: yes
    highlight: pygments
---


# Structure Possible
```{r}
library(swiplr)
options(swipl_bin_folder = "/usr/local/bin/")
```



```{prolog, quickfix}

```

```{prolog, base}
:- dynamic fact/3.
:- discontiguous fact/3.
:- [chatbot].
{{{swiplr_chunks.quickfix}}}

fact(attr(class_animal, poule), bob, 0).
fact(attr(localisé_à, de(bob, cuisine)), bob, 0).
fact(attr(class_lieu, cuisine), de(bob,cuisine), 0).
fact(attr(class_lieu, école), de(bob,école), _).
fact(attr(class_lieu, entrée), de(bob,entrée), _).
fact(attr(class_lieu, NOM_LIEU), de(bob, NOM_LIEU), 0) :- attr(class_lieu, NOM_LIEU).

%:- close_world.

%:- trace(possible_action).
%:- trace(fact).
?- fact(attr(class_lieu,CLASS), ENTITY,   T1)
```


Query places

```{prolog, q1}
{{{swiplr_chunks.base}}}

?- fact(attr(class_lieu, CLASS), TO,   T1)
```

```{prolog, mode="query"}
{{{swiplr_chunks.base}}}


%?- fact(attr(class_lieu, L), M, S).
%?- attr(CLASS, chien).
%?- fact(attr(CLASS, VALUE), WHAT, WHEN)
%?- fact(attr(A), WHAT, WHEN).
%?- fact(attr(A, B), member(WHO), Y).
%?- possible_action(ACTION, 0, T1, ASSERT, CONSUMPTION).
?- START_=0, possible_action_chain( ACTION, START_, STOP_, 3, ASSERT_LIST_,\
                                        [fact(attr(localisé_à, de(bob,école)), bob, STOP_)],\
                                        [time(10)], LEFT_OVER_)
```

```{prolog, mode="query", maxnsols=1}

:- [chatbot].
{{{swiplr_chunks.quickfix}}}

%?- p(fact(attr(adj_couleur, bleu), de(oiseau, patte, 1), 0), present, PROB, W, [] ), show(W, Z)
%?- show(W, "la patte de l oiseau a la couleur bleue")
?- look("la couleur de la patte de la poule est bleue", W_), p(STRUCT, fact(QUOI, QUI, 0), TEMPS, PROB, W_, [] )
%?- atomic_list_concat(LIST, ' ', "la patte de l oiseau a la couleur bleue") 
%?- look("la patte de l oiseau avait la couleur bleue", W_), p(STRUCT, fact(QUOI, QUI, 0), TEMPS, PROB, W_, [] )
```

```{prolog, mode="query", maxnsols=1}

:- [chatbot].
{{{swiplr_chunks.quickfix}}}

?- look("les pattes des poules avaient les couleurs vertes", W_), p(STRUCT, fact(QUOI, QUI, 0), TEMPS, PROB, W_, [] )
?- look("la patte de la poule avait la couleur bleue", W_), p(fact(QUOI, QUI, 0), TEMPS, PROB, W_, [] )
```


```{prolog, mode="query", maxnsols=1}

:- [chatbot].
{{{swiplr_chunks.quickfix}}}

%?- p(fact(attr(adj_couleur, jaune), de(chien, tête, 1), 0), present, probable, W_, [] ), show(W_, SENTENCE)
?- look('la patte du chien est jaune', LIST_), \
   p(fact(attr(CLASS, ATTR), de(chien, MEMBER, 1), 0), present, probable, LIST_, [] )
%   p(fact(QUOI, QUI, 0), TEMPS, PROB, LIST_, [] )
```

Verbe être sur un attribut explicite

```{prolog, maxnsols=1}

:- [chatbot].
{{{swiplr_chunks.quickfix}}}

?- p(e1,fact(COMMENT, de(oiseau, patte, 1), 0), present, PROB, W_, []), show(W_, OUT)
?- look('la couleur de la patte du chien est jaune', LIST_), p(e1,fact(COMMENT, de(chien, patte, 1), 0), present, PROB, LIST_, [])
```


Verbe être sur un attribut implicite

```{prolog, maxnsols=10, mode='query'}

:- [chatbot].
{{{swiplr_chunks.quickfix}}}

%?- p(e2,fact(attr(CLASS,jaune), de(oiseau, patte, 1), 0), present, PROB_, W_, []), show(W_, OUT)
?- look('la patte du chien est jaune', LIST_), p(e2,fact(COMMENT, de(chien, patte, 1), 0), present, PROB_, LIST_, [])
?- look('la patte du chien est jaune', LIST_), p(e2,fact(attr(CLASS, ATTR), de(SUJET, MEMBRE, 1), 0), present, PROB_, LIST_, [])
?- p(e2,fact(attr(CLASS,jaune), de(chien, patte, 1), 0), present, P, LIST, [])
?- look("l'oiseau est jaune", LIST_), p(e2,fact(COMMENT, SUJET, 0), present, PROB_, LIST_, [])

```


```{prolog, mode="query"}

:- [chatbot].
{{{swiplr_chunks.quickfix}}}

%?- p(C,fact(attr(CLASS, grand), de(chien, MEMBER, 1), 0), present, PROB_, LIST_, []), show(LIST_, OUT)
?- look("la chienne est grise", LIST_), p(e2, fact(COMMENT, SUJET, 0), TIME, PROB_, LIST_, [])
%?- np(np8, chien, DETERMINE, GENDER, LIST_, []), show(LIST_, OUT)
%?- p(e2, fact(attr(ATTR_CLASS, grand), chien, 0), WHEN, probable, LIST, [])
?- p(e2, fact(attr(ATTR_CLASS, gris), chien, 0), present, probable, LIST, [])
%?- word(X, violettes, B)
%?- np(np2, B, C, D, [bleru],[])
%?- ADJ=bleu, word(ATTR_VALUE, ADJ, GENRE), is_word_type(adjectif,  ATTR_VALUE), attr(ATTR_CLASS, ATTR_VALUE)
```




```{prolog, maxnsols=150}

:- [chatbot].
{{{swiplr_chunks.quickfix}}}

?- p(fact(attr(CLASS, grand), de(oiseau, patte, 1), 0), present, probable, W_, []), show(W_, OUT)
?- attr(A, grand)
```



```{prolog}

:- [chatbot].
{{{swiplr_chunks.quickfix}}}


%?- p(fact(attr(adj_couleur, jaune), de(oiseau, patte, 1), 0), present, probable, LIST, []), LIST=[la, patte, de, le, oiseau, a, la, couleur, jaune]
?- IN="la patte de l'oiseau a la couleur jaune", look(IN, LIST_), show(LIST_, OUT)
?- IN="la poulle est grande", look(IN, LIST_), show(LIST_, OUT)
?- IN="la patte de la poule est grande", look(IN, LIST_), show(LIST_, OUT)

```

```{prolog}

:- [chatbot].
{{{swiplr_chunks.quickfix}}}

tr(CLASS, ATTR, ENTITY, MEMBER, LIST) :- 
  p(fact(attr(CLASS, ATTR), 
         de(ENTITY, MEMBER, 1), 0), 
    present, probable, LIST, []).

%?- IN="la patte de l'oiseau a la couleur jaune", look(IN, LIST), tr(CLASS, ATTR, ENTITY, MEMBER, LIST) 
?- IN="la patte de la poule est grande", look(IN, LIST), tr(CLASS, ATTR, ENTITY, MEMBER, LIST)
%?- IN="la patte de l'oiseau a la couleur jaune", look(IN, LIST), show(LIST, OUT)
%?- IN="la poulle est grande", look(IN, LIST), show(LIST, OUT)

```

```{prolog, list, verbose=T, maxnsols=3}
:- [chatbot].
{{{swiplr_chunks.quickfix}}}

%?- IN="la société A a le service B", look(IN, LIST)
?- p(fact(attr(A, B), de(C, D, 1), 0), present, PROB, W_, [] ), show(W_, Z)

```



```{prolog, verbose=T, maxnsols=130}
:- [chatbot].
{{{swiplr_chunks.quickfix}}}

%:- trace(np).

%?- re_match(" l'(e|i|a|o|ho)", "STRING0")

%?- p(fact(attr(adj_couleur, bleu), de(poule, patte, 1), 0), TEMPS, PROB, [la, couleur, de, la, patte, de, la, poule, est, bleue], [])
%?- p(fact(COMMENT, de(poule, MEMBRE, 1), 0), TEMPS, PROB, [la, couleur, de, la, patte, de, la, poule, est, jaune], [])
%?- p(fact(COMMENT, de(poule, MEMBRE, 1), 0), TEMPS, PROB, [la, patte, de, la, poule, a, la, couleur, jaune], [])
%?- p(fact(attr(adj_comportement_1, COMP), de(poule, MEMBRE, 1), 0), present, PROB, W, [])
%?-  profile(np(attr(X, Y), A, GENRE, [le, chien], []))
%?- p(fact(COMMENT, de(QUOI, patte, 1), 0), TEMPS, PROB, [la, couleur, de, la, patte, de, la, poule, est, jaune], [])
?- p(fact(COMMENT, de(QUOI, MEMBRE, 1), 0), TEMPS, PROB, [la, couleur, de, la, patte, de, la, poule, est, jaune], [])

%?- split_string("ll dd", " ", "", OUT)
%?- attr(adj_couleur, ADJ)
%?- p(fact(attr(adj_couleur, X), de(poule, patte, 1), 0), present, PROB, W, [])
```


```{prolog, verbose=T, maxnsols=130}

:- [chatbot].
{{{swiplr_chunks.quickfix}}}


%?- np(attr(VAR, bleu), DET, GEN, WORDS, [])
%?- attr(CLASS, homme).
%?- attr(CLASS, bras).
%?- np(de(oiseau, patte), DEF, GEN, WORDS, []), show(WORDS, SENT)
%?- np(attr(adj_couleur , COULEUR), DEF, GEN, WORDS, []), show(WORDS, SENT)
%?- np(attr(adj_couleur), DET, GEN, W,  [])
%?- p(fact(attr(X), de(Y, Z), 1), A, B, W, [])
%?- p(fact(attr(adj_couleur, bleu), de(oiseau, patte, 1), 0), present, PROB, W, [] ), show(W, Z)
%?- p(fact(attr(A, jaune), de(oiseau, patte, 1), 0), present, PROB, W, [] )
%?- p(FACT, WHEN, PROB, [les, pattes, de, le, oiseau, sont, C], [])
?- p(fact(attr(A, jaune), de(oiseau, patte, 1), 0), TEMP, PROB, \
     [la, patte, de, le, oiseau, avait, la, couleur, jaune], [] )

```


# Démo boutique 

## Comment présenter les data sans passer par une structuration en tableau

L'idée est de faire une représentation type objet sans imposer la contrainte de 
designer le système avant de l'implémenter

**un chien avec des pattes en objet**

```{prolog, label=data}
% il y a des faits: choses que l'on observe
% fact(QUOI, SUR_QUEL_OBJET, QUAND).

% SUR_QUEL_OBJET représente des éléments du monde physique. On peu les toucher et/les assembler
% ex: le chien, le ventre, une tête, les 4 pattes => on peu les assembler
% les SUR_QUEL_OBJET peuvent être structurés en catégories : animaux => chien, chat, ...

% QUOI représente des attributs culturels qui permettent au humains de décrire des groupes
% gris, poilu, grand, sympatque, ...
% les QUOI peuvent être structurés en catégories : couleurs => blanc, gris, jaune, ...

% le QUAND décrit un ordre chronologique d'étape. Le QUAND=1 est vrai avant le QUAND=2

fact(attr(lieu, boutique), personne, 1).
fact(attr(lieu, jardin), personne, 2).
fact(attr(vitesse, 40),           de(police, moto, 2), 3).
fact(attr(lieu, boutique),        de(police, moto), 1).
fact(attr(lieu, boutique),        de(police, velo), 1).
fact(attr(lieu, jardin), de(police, velo), 1).
fact(attr(vmax, 140),        de(police, moto), 1).
fact(attr(vmax, 40), de(police, velo), 1).

fact(attr(en_vacance, oui), de(P, velo), STEP) :- 
  fact(attr(lieu, boutique), de(P, velo), STEP).

?- fact(attr(CLASS, VALUE), QUI, QUAND)
```

```{r}
```


```{r}
knitr::kable(table_query("{{{ swiplr_chunks.data }}}", " fact(attr(COLUMN_HEADER, CELL ), de(arnaud, ENTITY) , 1)"))

```




```{prolog, verbose=T, maxnsols=100}
{{{swiplr_chunks.data}}}

:- [chatbot].

?- np(attr(CLASS, VAL), def, GENRE, MOTS_, []), show(MOTS_, OUT)
%?- fact(attr(lieu, LIEU), de(QUI, OBJECT), 1)
%?- p(e2,fact(attr(adj_couleur, COULEUR), de(police, patte, 1), 1), TEMPS, probable, MOTS_, []), show(MOTS_, OUT)
%?- look("les pattes de la police sont grises",MOTS), p(e2,fact(attr(COL, VAL), de(OBJ, MEMBRE, 1), 1), TEMPS, PROBA, MOTS, [])
%?- p(fact(attr(C, V), de(OBJ, M, 1), STEP), present, probable, M, [])
%?- p(fact(attr(X, jardin), de(police, patte, 1), 0), TEMPS, PROB, LISST, [])
```




```{prolog, verbose=T, maxnsols=100}
{{{swiplr_chunks.data}}}

:- [chatbot].

?- np(X,de(arbre,branche), A,B,W,[])
?- p(X,fact(existe, arbre, 0), present, probable, W, [])
?- p(X,fact(existe, branche, 0), present, probable, W, [])
?- p(X,fact(existe, de(arbre,branche), 0), present, probable, W_, []), show(W_, OUT)
?- p(X,fact(existe, de(arbre,branche,5), 0), present, probable, W_, []), show(W_, OUT)
```


numération:
- 0 : aucun
- n1 : un/une (indef)
- n2 : deux   (indef)
- n...        (indef)
- x1 : la première (def)
- x2 : la deuxième (def)
- x...             (def)
- xx : un/une/l'un/l'une (indef)
- nn : plusieurs, des, certaines (indef)
- all : toutes 



